Serkan Erip

Isparta, Turkey



serkanerip@gmail.com



5512029298



linkedin.com/in/serkanerip

Summary

İkinci öğretim üniversite son sınıf öğrencisiyim, 1 yılı aşkın fulltime full stack geliştirici olarak çalışmaktayım. Son 5 aydır uzaktan çalışmaya devam etmekteyim.

Yaptığım işi en doğru, mantıklı yolla yapmaya çalışırım bu yüzden kullandığım dilin ve teknolojilerin best practicelerini ve conventionlarını takip eder uygularım.

Yazılım mimarisi, tasarımı ve testleri hakkında kitap ve makaleler okuyorum.

Öğrendiklerimden anlatmaya değer olarak gördüklerimi yazıp paylaşırım. Kendi notlarımıda github üzerinde public olarak tutuyorum.

Backend yazmayı kendime daha yakın görüyorum ancak frontend yazmaktan ta zevk alırım.

Kullandığım açık kaynak kütüphanelerde issuelara bakıp insanlara yardım etmeyi severim. Yazılımla bir sorun çözmek ve ya yaptığım şeylerin birine ve ya bir şeye faydasını görmek beni motive eder.

Yenilikleri ve yazılım camiasını takip eder kendimi geliştirmeye çalışırım.

Yazılım da meraklıyımdır, kullandığım teknolojilerin nasıl çalıştığını irdelemek ve öğrenmek o teknolojiyi kullanırken bana daha rahat ve keyifli gelir.

https://github.com/serkanerip/mynotes https://resume.github.io/?serkanerip

Experience



Full Stack Developer

Teknikcell Seowarp Eğitim, Yazılım, Danışmanlık Ticaret LTD.ŞTİ.

Oct 2019 - Present (1 year 3 months +)

Full Stack geliştirici olarak çalışmaktayım. Küçük bir ekiple beraber müşterilerimizin işlerini kolaylaştıracak ve işlerinin takibini yapabilecekleri uygulamalar geliştiriyoruz. E-Ticaret, Haber, Ürün Fiyatlarını Monitör eden ve en uygun fiyatları seçen, B2B, B2C,İlaçlama Şirketi İş Takip Sistemi, ve bazı müşteri spesifik projeler geliştiriyoruz.



Full-stack Developer

TEKNOVOL

Sep 2017 - Apr 2018 (8 months)



Backend Developer

Teknova Bilişim Ve Yazılım Arge Şirketi

Aug 2016 - Jan 2017 (6 months)

Küçük bir startupta parmak izi ile personel takip sistemi geliştirmiştim.

Education



Suleyman Demirel University

Lisans Derecesi, Bilgisayar Mühendisliği 2017 - 2021

Hakkari Fen Lisesi

2012 - 2016

Hakkari Gazi İlkÖğretim Okulu

2004 - 2012

Skills

Clean Code • Linux • Git • Docker • PHP • .NET Framework • React.js • Software Architecture • Databases • Kubernetes